臺灣高等法院刑事判決　　　　　　　 100年度侵上訴字第54號
上　訴　人
即　被　告　紀俊銘
選任辯護人　林辰彥律師
　　　　　　謝玉玲律師
　　　　　　童雯眴律師
上列上訴人即被告因妨害性自主案件，不服臺灣桃園地方法院99
年度訴字第894號，中華民國100年3月3日第一審判決（起訴案
號：臺灣桃園地方法院檢察署99年度偵字第454號），提起上訴
，本院判決如下：
    主  文
原判決撤銷。
紀俊銘犯強制性交罪，未遂，處有期徒刑壹年陸月。
    事  實                                                                
一、A女（代號0000-0000，姓名年籍資料詳卷）在桃園縣平鎮市
    一帶之音樂茶坊擔任服務生，紀俊銘前往音樂茶坊消費為A
    女常客，2人熟識進而同居，於民國98年11月26日凌晨2時許
    ，2人在曉雅音樂茶坊飲酒後一同返回位於桃園縣平鎮市○
    ○○路55號6樓之紀俊銘住處，2人返回該處後，紀俊銘竟基
    於強制性交之犯意，於房內欲脫去A女之內褲，惟經A女抗拒
    ，紀俊銘與A女發生拉扯，而將A女所著內褲撕破，然終未得
    逞。嗣A女於同日凌晨3時40分許趁隙跑出上址至1樓警衛室
    ，向警衛陳志修告知其遭性侵一事，並要陳志修向警方報案
    ，經員警到場後查悉上情。
二、案經A 女訴由桃園縣政府警察局平鎮分局報告臺灣桃園地方
    法院檢察署檢察官偵查後起訴。
    理  由                                                                
一、按被告以外之人於審判外之陳述，雖不符刑事訴訟法第159
    條之1至第159條之4之規定，而經當事人於審判程序同意作
    為證據，法院審酌該言詞陳述或書面陳述作成時之情況，認
    為適當者，亦得為證據。當事人、代理人或辯護人於法院調
    查證據時，知有第159條第1項不得為證據之情形，而未於言
    詞辯論終結前聲明異議者，視為有前項之同意，刑事訴訟法
    第159條之5定有明文。查本件上訴人即被告紀俊銘（下稱被
    告）及辯護人於本院準備程序時，除對於證人A女警詢證述
    認未經具結無證據能力外，其他之證據均同意作為本案證據
    ，且此等其他證據復經本院於審理時逐一提示予被告及辯護
    人表示意見，本院審酌該等證據之取得過程並無瑕疵，與本
    案待證事實間復具有相當之關聯性，以之為本案證據並無不
    當，自得採為本件認定事實之基礎，合先敘明。
二、訊據被告就其於音樂茶坊消費後偕同A女返回住處，於房內
    與A女發生拉扯之事實固不諱言，惟矢口否認有何強制性交
    犯行，辯稱：A女為其同居女友，其無須對A女強制性交云云
    。然查：
（一）上揭事實業經證人即告訴人A女於檢察官偵查、原審審理
      時證述明確，並有證人陳志修於偵查時之證詞可憑，且A
      女左手指甲內之皮屑，經鑑定結果與被告DNA型別相符，
      亦有內政部警政署刑事警察局99年3月10日刑醫字第
      0990002980號鑑定書可憑（見偵查卷第52、53頁），復有
      刑案現場照片可佐，堪以認定。 
（二）參以被告於警詢時已自陳：「...進去屋內她去房間躺在
      床上，我就幫她脫內褲，但是她不願意，所以雙方在拉扯
      內褲扯到破掉，...」等語（見454號偵卷第6頁）；被告
      於檢察官偵查中亦自承：「...有拉扯，...（你在警詢提
      到，你有要幫被害人脫內褲，但他（她之誤）不願意？）
      應該是有這個動作，可能是他（她之誤）不願意才拉扯內
      褲破掉。」等語（見454號偵卷第57頁）。
（三）綜上所述，足證被告確有於上揭時、地，欲脫去A女之內
      褲與A女性交，惟經A女抗拒，被告與A女發生拉扯，而將A
      女所著內褲撕破之事實，要無疑義。益證被告上述否認犯
      行之所辯，要係臨訟飾卸之詞，不足採信。
三、核被告所為係犯刑法第221條第2項、第1項之強制性交未遂
    罪。檢察官起訴認被告所為係犯刑法第第221條第1項之強制
    性交罪，然按告訴人之告訴，係以使被告受刑事訴追為目的
    ，是其陳述是否與事實相符，仍應調查其他證據以資審認，
    最高法院52年台上字第1300號分別著有判例可資參照。查檢
    察官固依告訴人指訴認被告以手指插入A女陰道內約5、6 次
    云云；惟A女於原審審理中迭稱其未並與被告發生性關係（
    見原審卷第26、30頁反面、第31頁正、反面），然A女陰道
    深部棉棒，雖以顯微鏡檢查未發現精子細胞，然經萃取DNA
    檢測...定量結果，為男女DNA混合，且其DNA-STR型別，與
    被告之DNA型別相符，此有上揭內政部警政署刑事警察局99
    年3月10日刑醫字第0990002980號鑑定書在卷（偵查卷第52
    、53頁）可考，A女陰道深部既檢出與被告型別相符之DNA，
    顯示A女前確曾與被告發生過性關係，益證A女上述關於其未
    與被告發生性關係之供述，顯有不實。是A女於偵、審中所
    為被告以手指插入A女陰道內約5、6次之供述，亦堪質疑。
    此外亦查無其他證據證據足資證明被告確曾以手指插入A 女
    陰道內約5、6次。然本院上述認定之事實，其基本社會事實
    與檢察官起訴之事實相同，爰變更檢察官起訴法條。被告欲
    脫去A女之內褲與A女性交，且已著手於脫去A女之內褲，然
    終遭A女抗拒而不遂，為未遂犯，應依刑法第25條第2項減輕
    之。
四、原審就卷存各項證據資料，未詳予勾稽、審認，遽以A女顯
    有可疑之指訴，認定被告以手指插入A女陰道內約5、6次云
    云，顯有可議。被告上訴意旨，以此指摘原判決不當，求予
    撤銷改判，為有理由。應由本院將原判決撤銷。爰審酌被告
    與告訴人為男女朋友關係，不思建立尊重、和諧之兩性關係
    ，竟為逞一己性慾，對告訴人為強制性交行為，雖終未得逞
    ，然造成告訴人身心受創，其對告訴人所受損害雖有金錢彌
    補，且於審理時對告訴人職業及人格多所歧視、貶抑，並無
    悔意，顯乏兩性平權及尊重女性性自主意願之觀念，惟念其
    平日素行尚佳，兼審酌其犯罪動機、手段、智識程度等一切
    情狀，量處如主文第2項所示之刑，以示懲儆。
據上論斷，應依刑事訴訟法第369條第1項前段、第364條、第299
條第1項前段、第300條，刑法第221條第2項、第1項、第25條第
2項，判決如主文。
本案經檢察官劉文水到庭執行職務。
中    華    民    國   100    年    5     月    31    日
                  刑事第十八庭審判長法  官  吳鴻章
                                    法  官  汪梅芬
                                    法  官  林銓正
以上正本證明與原本無異。
如不服本判決，應於收受送達後10日內向本院提出上訴書狀，其
未敘述上訴之理由者並得於提起上訴後10日內向本院補提理由書
（均須按他造當事人之人數附繕本）「切勿逕送上級法院」。
                                    書記官  張淨卿
中    華    民    國   100    年    5     月    31    日
附錄：本案論罪科刑法條全文
中華民國刑法第221條
（強制性交罪）
對於男女以強暴、脅迫、恐嚇、催眠術或其他違反其意願之方法
而為性交者，處 3 年以上 10 年以下有期徒刑。
前項之未遂犯罰之。